# 【请教】员工安居房之装修款抵租金

提问人：wx_5ecc96af0121 时间：2020-05-26 08:05:05
版主好，A公司向员工租赁若干安居房（员工未离职可续租，产权不转让），A公司与员工在合同中约定由员工自行承担装修费用，并视装修支出金额（限额）给予不同期限的固定免租期，A公司让渡的租金收入与装修支出不是1:1匹配；由于该装修费用占到安居房的成本的数额较大，且为相关安居房达到预计可使用状态时的必要支出，A公司拟将该装修费用确认为固定资产，现向版主请教入账价值应当如何确定？由于无法核实员工装修款发票凭据的真伪，是否可参照非货币性资产交换准则，换入资产公允价值不能可靠计量，按照换出的对价公允进行入账？谢谢！

回答人：chenyiwei
这可以看作是一项非货币性对价，即员工（承租人）以承担所承租房屋装修费的形式抵付部分租金。如果员工实际承担的装修费小于可减免的租金，则差额可以视作基于企业与员工之间的特殊关系而给予员工的一项特殊薪酬。
即：
借：固定资产——房屋装修（按员工承担的装修费的公允价值）
贷：其他业务收入——租金
借：管理费用——职工薪酬
贷：应付职工薪酬——非货币性福利
借：应付职工薪酬——非货币性福利
贷：其他业务收入——租金
如果不能合理确定员工所承担装修费的公允价值（这种情况应不多见），只能确定所减免的租金，则：
借：固定资产——房屋装修（按所减免的租金）
贷：其他业务收入——租金